【裁判字號】    95,上訴,1777
【裁判日期】    950630
【裁判案由】    毒品危害防制條例
【裁判全文】
臺灣高等法院刑事判決                95年度上訴字第1777號
  上  訴  人
  即  被  告  甲○○
上列上訴人因毒品危害防制條例案件，不服臺灣板橋地方法院94
年度訴字第2923號，中華民國95年3月8日第一審判決（起訴案號
：臺灣板橋地方法院檢察署94年度核退毒偵字第2462號﹔移送併
辦案號：95年度毒偵字第297號、95年度毒偵字第910號），提起
上訴，本院判決如下：
    主  文
原判決撤銷。
甲○○連續施用第一級毒品，處有期徒刑壹年貳月，扣案之第一
級毒品海洛因淨重計零點壹柒公克沒收銷毀之，扣案之包裝紙
張（計重零點陸壹公克）沒收。
    事  實
一、甲○○前於民國92年因施用毒品案件，經臺灣板橋地方法院
    以92年度毒聲字第3357號裁定令入戒治處所施以強制戒治，
    嗣經該院以93年度毒聲字第 663號裁定停止戒治，於民國93
    年5月3日交付保護管束，至同年10月28日保護管束期滿執行
    完畢。詎甲○○猶不知悔改，於上開強制戒治執行完畢後五
    年內，復基於施用第一級毒品海洛因之概括犯意，自94年 1
    月間某日起至同年11月24日止，先後多次在臺北縣新莊市「
    思賢公園（起訴書誤載為思源公園）」公共廁所內，以針筒
    注射方式施用第一級毒品海洛因，其間經警於94年10月 7日
    22時30分許，在臺北縣新莊市○○路 137號前查獲，並扣得
    第一級毒品海洛因一包（淨重○‧○五公克，包裝重○‧二
    ○公克），復於同年月21日13時20分許，在臺北縣三重市○
    ○路與重陽路口為警查獲，並扣得第一級毒品海洛因一包（
    淨重○‧○八公克，包裝重○‧一九公克），嗣於同年11月
    24日21時許，在臺北縣新莊市○○街一號前為警查獲，並扣
    得第一級毒品海洛因一包（淨重○‧○四公克，包裝重、○
    ‧二二公克），並均經警採集尿液送驗而查知上情。
二、案經臺北市政府警察局中正第一分局報請臺灣板橋地方法院
    檢察署檢察官偵查起訴及移送併案審理。
    理  由
一、上揭犯罪事實，業據上訴人即被告甲○○於警詢及偵審時坦
    承不諱，並有經警先後於上揭時地查獲被告所有供施用之海
    洛因三包扣案可參，而被告先後於上揭時地為警查獲後，經
    警採集其尿液分別送請台灣檢驗科技股份有限公司檢驗結果
    ，均發現含鴉片類之陽性反應，有該公司於 94年11月4日、
    94年12月 8日及94年12月25日所出具之濫用藥物檢驗報告書
    三紙在卷可參，另查扣之海洛因三包，經送法務部調查局鑑
    定結果，確含有海洛因成分（分別淨重○‧○五公克、○‧
    ○八公克、○‧○四公克及包裝重○‧二○公克、○‧一九
    公克、○‧二二公克），亦有該局94年12月19日、95年 1月
    10日及95年2月6日調科壹字第060010744、000000000及0000
    00000 號鑑定通知書三紙在卷可稽，是被告上揭自白堪認與
    事實相符，事證明確，被告犯行，應堪認定。
二、查被告於92年間因施用毒品案件，經台灣板橋地方法院裁定
    令入戒治處所施以強制戒治，至93年10月28日期滿執行完畢
    ，有本院被告全國前案紀錄表附卷可參，被告於強制戒治執
    行完畢後之五年以內，再犯本件施用毒品之犯行，核被告所
    為，係犯毒品危害條例第10條第 1項之施用第一級毒品罪；
    至被告為施用第一級毒品海洛因而持有該第一級毒品海洛因
    ，其持有毒品之行為應為施用毒品之當然結果，不另論罪；
    又被告先後多次施用第一級毒品犯行，時間緊接，手段相似
    ，觸犯構成要件相同之罪名，顯係基於概括犯意為之，應依
    連續犯之規定，論以一連續施用第一級毒品罪，並加重其刑
    ﹔公訴人雖僅起訴被告自94年 8月間某日起至同年10月21日
    凌晨 1時許止之施用第一級毒品海洛因犯行，惟被告其餘施
    用第一級毒品海洛因犯行，與公訴人起訴被告施用第一級毒
    品之犯罪事實具有連續犯之裁判上一罪關係，且經檢察官移
    送原審併案審理，本院自得併予審理。原審以被告上述犯行
    事證明確，予以論罪科刑，固非無見，惟查扣案之包裝紙三
    張（計重0.61公克），係被告所有供包裝施用之海洛因所用
    之物，為被告所有供本件犯罪所用之物，應依刑法第38條第
    1項第2款規定沒收，原審僅就扣案之毒品海洛因（計淨重0.
    17公克），依毒品危害防制條例第18條第 1項前段，宣告沒
    收銷毀，而未就得與毒品海洛因析離之包裝紙三張，依刑法
    第38條第1項第2規定宣告沒收，尚有未洽，又被告於94年11
    月24日為警查獲之毒品海洛因淨重0.04公克，原審於事實及
    判決理由亦認定該毒品淨重0.04公克，惟於判決主文載明該
    次毒品淨重0.05公克，主文與事實、理由不相一致，亦有未
    洽，是被告上訴意旨指摘原審量刑過重，固無理由，惟原判
    決既有可議之處，自應由本院予以撤銷改判，爰審酌被告被
    告之素行，犯罪之動機、目的、手段、次數，迭因施用毒品
    觸法，經警查獲仍未能戒絕，其因而所致生之危害及犯罪後
    之態度等一切情狀，仍量處有期徒刑1年2月。至扣案之第一
    級毒品海洛因計淨重0.17公克，係查獲之毒品，應依毒品危
    害防治條例第18條第 1項前段沒收銷毀之﹔另包裝紙三張（
    重0.61公克），係被告所有供犯本件犯罪所用之物，併依刑
    法第38條第1項第2款規定宣告沒收。
據上論斷，應依刑事訴訟法第第369條第1項前段、第364條、第
299條第1項前段，毒品危害防制條例第10條第1項、第18條第1項
前段，刑法第11條前段、第56條、第38條第1項第2款，判決如主
文。
本案經檢察官吳慧蘭到庭執行職務。
中    華    民    國    95    年    6     月    30    日
                  刑事第五庭    審判長法  官  吳  敦
                                      法  官  吳啟民
                                      法  官  張傳栗
以上正本證明與原本無異。
如不服本判決，應於收受送達後十日內向本院提出上訴書狀，其
未敘述上訴之理由者並得於提起上訴後十日內向本院補提理由書
（均須按他造當事人之人數附繕本）。
                                      書記官  何子傑
中    華    民    國    95    年    6     月    30    日
附錄：本案論罪科刑法條全文
毒品危害防制條例第10條
施用第一級毒品者，處6 月以上5 年以下有期徒刑。
施用第二級毒品者，處3 年以下有期徒刑。


司法院資訊處製作；財團法人民間司法改革基金會備份。
